臺灣彰化地方法院刑事判決　　　　　　　　　　　　九十三年度訴字第一六一六號
　　公　訴　人　臺灣彰化地方法院檢察署檢察官
　　被　　　告　丁○○
右列被告因竊盜案件，經檢察官提起公訴（九十三年度偵字第七七四九號、第七九○
二號、第七九五二號、第八五九四號），本院依刑事訴訟法第二百七十三條之一第一
項之規定，裁定改用簡式審判程序判決如左：
    主  文
丁○○連續攜帶兇器竊盜，累犯，處有期徒刑壹年捌月。
扣案之鑰匙貳支及螺絲起子壹支，均沒收之。
    事  實
一、丁○○前於民國八十八年間，因犯竊盜罪及施用第二級毒品罪，分別經本院判處
    有期徒刑八月及六月，並經臺灣高等法院臺中分院合併定應執行刑一年一月確定
    ，後於八十九年十二月十四日執行完畢。後於九十年間，又因犯竊盜罪及違反毒
    品危害防制條例案件，而分別經本院以九十年度易字第一五一三號判決及九十年
    訴字第一三二八號判決，判處有期徒刑十月及應執行有期徒刑一年一月確定，後
    上開兩案另經本院定應執行刑一年十一月確定，嗣丁○○於九十一年九月一日入
    監執行，至九十三年六月十六日始因縮短刑期假釋而出監，甫於同年、月二十五
    日因假釋期滿未經撤銷而以執行完畢論。惟其仍不知悔改，復基於意圖為自己不
    法所有之概括犯意，先於九十三年十月八日下午十四時許，在彰化縣和美鎮○○
    路○段三九三號前，見乙○○所有之ＭＰ二─八九六號重型機車（價值約新台幣
    【以下同】三萬元整）停放於該處，即以其所有機車鑰匙一支破壞上開機車之電
    門鑰匙孔，再將之發動後竊取之，得手後並將之充作自己交通工具之用，嗣於同
    年、月十日十九時許，因其另涉竊盜案件（詳後述）而為警查獲時，由其主動告
    知承辦員警此一犯罪事實而為警查獲，後並於彰化縣彰化市○○路三七六之五號
    前尋獲前開重型機車，並另扣得鑰匙一支。
二、丁○○復承前之概括犯意，於九十三年十月八日晚上二十三時許，在彰化縣彰化
    市○○路三七六之五號前，見甲○○所有之車牌號碼ＯＥ─四八五八號自用小客
    車停放於該處，認為有機可乘，即先以自備之客觀足上以對人之生命、身體、安
    全構成威脅，可供兇器使用之一字型螺絲起子一支（長約二十公分、一端為鐵製
    呈扁平狀，當時未扣案）挖出上開車輛鎖頭，再以其所有之鑰匙一支發動電門後
    將其竊取之，得手後即將之充作供己代步之用，嗣於同年、月十日十九時許，於
    甲○○駕駛上開車輛行經彰化縣彰化市○○路三十三巷巷口處時，為甲○○之員
    工所發現而通知甲○○報警處理後將之查獲，並當場扣得鑰匙一支。
三、丁○○於經警斥回後，又承前之概括犯意，於九十三年十月十三日晚上十八時許
    ，在彰化縣芳苑鄉○○村○○路五九巷一弄五號前，因見丙○○所有之車牌號碼
    ＧＸ─三九二七號自用小客車（價值約五萬元）停放於該處，認為有機可乘，即
    先以自備之客觀上可供兇器使用之一字型螺絲起子一支（長約二十公分、一端為
    鐵製呈扁平狀，與前述一字型螺絲起子為同一把）破壞上開車門之門鎖後，再侵
    入車內後，以將電門線路加以晃動之方式（該方向盤之鎖頭原本即已故障），將
    其電門開啟後將之發動竊取之，得手後即將之充作供己代步之用，嗣於同年、月
    十四日十三時二十五分許，為警在彰化縣和美鎮○○路（和美國中圍牆旁）將之
    查獲，並當場扣得一字型螺絲起子一支。
四、丁○○復承前之概括犯意，於九十三年十月十八日凌晨三時許，在彰化縣和美鎮
    道○路八一九號前，先以自備之客觀上足供兇器使用之螺絲起子一支（此螺絲起
    子已為丁○○丟棄而滅失），破壞戊○○所有、並停放於該處之車牌號碼ＲＭ─
    三六六六號自用小客車之車門門鎖後，再侵入車內徒手竊取車內之ＳＯＮＹ廠牌
    汽車音響主機面版及其搖控器各一具、ＢＭＷ汽車杯架兩具、行動電話充電器三
    具、彰化六信存款簿一本、汽車行車執照一枚及汽車充氣座墊一個（價值合計約
    四萬元），得手後並隨手將上開之彰化六信存款簿一本、汽車行車執照一枚及汽
    車充氣座墊一個棄置於不詳處所。嗣於同日下午十六時三十分許，因丁○○另涉
    及施用毒品案件而為警查獲，並為警自其當時所騎乘之ＸＡ三─五三八號機車置
    物箱內扣得其所竊取之ＳＯＮＹ廠牌汽車音響主機面版及其搖控器各一具、ＢＭ
    Ｗ汽車杯架兩具及行動電話充電器三具，另外並由其身上之背包內扣得六角扳手
    套頭一支及萬能鑰匙二支等物。
五、案經戊○○訴由彰化縣警察局彰化分局及彰化縣警察局和美分局報告台灣彰化地
    方法院檢察署檢察官偵查起訴。
    理  由
一、訊據被告丁○○對其於上開時地連續竊盜之犯罪事實均坦白承認，核與被害乙○○、甲○○、丙○○及戊○○等人於警詢及偵訊中之證述情節大致相符，並有照
    片共計二十幀、監視器畫面翻拍照片一張、贓物認領保管單四紙、彰化縣警察局
    車輛尋獲電腦輸入單三紙、車輛竊盜、車牌失竊資料個別查詢表、查詢車輛認可
    資料三紙附卷，鑰匙二支及螺絲起子一支扣案可資佐證，足認其自白與事實相符
    ，被告犯行堪以認定，應依法予以論科。
二、核被告丁○○所為，分別係犯刑法第三百二十條第一項之普通竊盜罪、第三百二
    十一條第一項第三款之攜帶兇器加重竊盜罪。而其前後四次犯行，時間緊接、所
    犯構成要件相同，顯係基於概括犯意為之，應依連續犯之規定論以攜帶兇器竊盜
    一罪，並依法加重其刑。公訴人雖認為被告係犯刑法第三百二十二條之常業竊盜
    罪，惟刑法上所稱之常業犯，係指行為人於主觀上具有以實施犯罪為其職業之特
    殊惡質心態，而查本件被告丁○○於竊得他人之動力交通工具後，皆將之充為自
    己代步工具之用，並無進一步將其所竊得之物品販賣與他人換取金錢之情事，故
    實難以認定其主觀上有以實施竊盜為其職業之犯意，故公訴人認為被告係犯刑法
    第三百二十二條之常業竊盜罪，顯有誤會，然而因連續竊盜與常業竊盜之社會基
    本事實同一，且本案係依被告自白而認定如前，並未影響被告辯護權之行使，本
    院自得依法變更起訴法條。又被告前因犯竊盜罪及違犯毒品危害防制條例案件，
    而分別經本院以九十年度易字第一五一三號判決及九十年訴字第一三二八號判決
    ，判處有期徒刑十月及應執行有期徒刑一年一月確定，後上開兩案另經本院定應
    執行刑一年十一月確定，甫於同九十三年六月二十五日因假釋期滿未經撤銷而以
    執行完畢論，此有臺灣彰化地方法院檢察署被告之刑案資料查註紀錄表在卷可參
    ，其於受有期徒刑之執行完畢後，五年以內再犯本件有期徒刑以上之罪，為累犯
    ，應依法遞加重其刑。爰審酌被告犯罪之動機、目的、方法、手段、所得利益、
    所生危害，其前有多次犯罪紀錄，品行不佳，經警查獲後斥回二次，卻仍不知警
    惕，復一再行竊取他人之財物，顯無悔意，及其犯後對其所為之犯行坦白承認，
    態度尚稱良好等一切情狀，量處如主文所示之刑，以示懲儆。至扣案之鑰匙二支
    及螺絲起子一支係被告所有、且供其犯本罪所用之物，業據被告供明在卷，均應
    依刑法第三十八條第一項第二款之規定宣告沒收之，至被告於九十三年十月十八
    日為警查獲時所扣得之六角扳手套頭一支及萬能鑰匙二支，因被告否認為其所有
    ，又非屬違禁物，另丁○○竊取戊○○之財物時所用之螺絲起子，因已據被告丟
    棄而滅失，此亦據被告供述明確，本院均無從併予宣告沒收，附此敘明。
三、據上論斷，應依刑事訴訟法第二百七十三條之一第一項、第二百九十九條第一項
    前段、第三百條，刑法第五十六條、第三百二十一條第一項第三款、第四十七條
    、第三十八條第一項第二款，判決如主文。
本案經檢察官林裕斌到庭執行職務。
中　　　華　　　民　　　國　　九十三　　年　　 十二 　　月　　　九　　　日
                                    臺灣彰化地方法院刑事第一庭
                                        法　    官  葛  永  輝
右正本證明與原本無異。
如不服本判決，應於判決送達後十日內，向本院提出上訴狀（須附繕本）。
告訴人或被害人對於判決如有不服具備理由請求檢察官上訴者，其上訴期間之計算係
以檢察官收受判決正本之日期為準。
                                          法院書記官
中　　　華　　　民　　　國　　九十二　　年　　　     　　　月　　　　　　日
刑法第三百二十條第一項
意圖為自己或第三人不法之所有，而竊取他人之動產者，為竊盜罪，處五年以下有期
徒刑、拘役或五百元以下之罰金。
刑法第三百二十一條第一項第三款
犯竊盜罪而有左列情形之一者，處六月以上五年以下有期徒刑：
三、攜帶兇器而犯之者。
